【裁判字號】    89,易,207
【裁判日期】    890515
【裁判案由】    台灣地區與大陸地區人民關係條例
【裁判全文】
台灣新竹地方法院刑事判決                      八十九年度易字第二０七號
    公  訴  人  臺灣新竹地方法院檢察署檢察官
    被      告  甲○○
右列被告因違反台灣地區與大陸地區人民關係條例案件，經檢察官提起公訴（八十八
年度偵字第六０七二號），本院判決如左：
    主  文
甲○○違反不得僱用大陸地區人民在台灣地區從事未經許可之工作之規定，科罰金新
台幣參萬元，如易服勞役，新台幣玖佰元即銀元參佰元折算壹日。
    事  實
一、甲○○明知林慶斌係未經依法申請許可偷渡入境台灣地區之大陸地區人民，且僱
    主不得僱用大陸地區人民從事未經許可之工作，竟於民國八十八年六月上旬起至
    同年七月十一日止，在新竹市○○區○○路二段三三一巷十三號，以日薪新台幣
    一千一百元之代價，僱用林慶斌從事打石及其他粗工等工作。嗣於八十八年七月
    十日二十三時四十分許，由甲○○所僱用之另一員工盧建忠開車攜林慶斌出遊時
    ，為警在台北市○○路與昆明街口查獲上情。
二、案經台北市政府萬華分局報請台灣台北地方法院檢察署移轉台灣新竹地方法院檢
    察署檢察官偵查起訴。
    理  由
一、被告甲○○於偵查中雖承認於右揭時、地僱用林慶斌為臨時工，惟否認有僱用未
    經依法申請入境之大陸地區人民，從事未經許可之工作之犯行，辯稱：伊不知林
    慶斌係未經依法申請許可入境之大陸地區人民，僱用林慶斌時並未查看身份證影
    本云云，而證人林慶斌亦附和其詞謂：被告並不知其為偷渡客。惟查：
（一）、被告於前揭時地僱用林慶斌之事實，為被告所自承，核與證人盧建忠、林慶
        斌在偵查中證述之內容相符。
（二）、況證人林慶斌係未經依法申請許可入境台灣地區之大陸人民之事實，業據證
        人林慶斌於警訊時證述屬實，且有台北市政府警察局保安警察大隊查獲大陸
        人民偷渡入境初步偵訊資料表、查獲大陸偷渡犯複訊偵查表、走私偷渡情報
        破案紀錄表、緝獲大陸偷渡人民基本資料名冊在卷足憑，參諸證人盧建忠於
        警訊、偵查中證稱：伊與林慶斌皆受僱於被告已一個多月，從事打石工之工
        作，被告有向伊收取身份證影本報稅等語，被告則自承未向林慶斌察看身份
        證，辯稱：林慶斌之薪資係直接扣云云，被告對於相同時期僱用之員工之身
        分上查驗工作竟有不同之處置，已甚不合理，且被告僅對證人盧建忠收取卻
        未向證人林慶斌收取身份證以為報稅憑據之行為，亦顯違乎常情，故實情應
        係被告於僱用林慶斌時已知其乃大陸地區人民，因無法以其身份證為報稅依
        據，始未向其收取身份證影本，證人林慶斌於警訊時雖陳稱：被告不知伊為
        大陸地區人民等語，應屬迴護之詞，不足採為有利於被告之證據。是被告前
        開辯解稱不知證人林慶斌為大陸地區人民，顯為卸責之詞，應不足採信。
    本件事證明確，被告前開犯行堪以認定，應依法論科。
三、核被告所為，係違反台灣地區與大陸地區人民關係條例第十五條第四款不得僱用
    大陸地區人民在台灣地區從事未經許可之工作之規定，應依同條例第八十三條第
    一項之規定處罰。爰審酌被告未經申請許可僱用大陸地區人民，影響本國人民就
    業之機會，且犯罪後在偵查中否認犯行，惟其僅僱用一名未經申請許可入境之大
    陸地區人民、而僱用時間僅月及其他一切情狀，量處如主文所示之刑，並諭知易
    服勞役之折算標準。
四、被告經合法傳喚無正當理由不到庭，本院認為被告所犯係應科罰金之案件，不待
    其陳述逕行判決，合先敘明。
據上論斷，應依刑事訴訟法二百九十九條第一項前段、第三百零六條，台灣地區與大
陸地區人民關係條例第八十三條第一項、刑法第十一條前段、第四十二條第二項、罰
金罰鍰提高標準條例第二條，現行法規所定貨幣單位折算新台幣條例第二條，判決如
主文。
本案經檢察官羅雪梅到庭執行職務。
中      華      民      國    八十九    年      五      月     十五     日
                                  臺灣新竹地方法院刑事第一庭
                                          法      官  王  銘  勇
右正本證明與原本無異。
如不服本判決，應於判決送達後十日內向本院提出上訴狀( 應附繕本 )，上訴於
臺灣高等法院。
                                          書  記  官  張  雲  娥
中      華      民      國    八十九    年      五      月     十五     日
附錄法條：
台灣地區與大陸地區人民關係條例第十五條第四款
左列行為不得為之：
四、僱用大陸地區人民從事未經許可或與許可範圍不符之工作。
台灣地區與大陸地區人民關係條例第八十三條第一項
違反第十五條第四款或第五款規定者，處二年以下有期徒刑、拘役或科或併科新台幣
三十萬元以下罰金。


司法院資訊處製作；財團法人民間司法改革基金會備份。
